臺灣板橋地方法院刑事判決              100年度訴字第277號
公  訴  人  臺灣板橋地方法院檢察署檢察官
被      告  張淑媛
上列被告因毒品危害防制條例案件，經檢察官提起公訴（100 年
度毒偵字第175 號），本院判決如下：
    主  文
張淑媛無罪。
    理  由
一、本件公訴意旨略以：被告張淑媛前因施用第一級毒品案件，
    經臺灣板橋地方法院以95年度毒聲字第1078號裁定令入戒治
    處所施以強制戒治，嗣於民國（下同）98年9 月16日認無繼
    續戒治必要而停止處分出監，因強制戒治期滿，經本署檢察
    官以98年度戒毒偵字第706 號為不起訴處分。又因搶奪案件
    ，經同法院以95年度訴字第1605號判決判處有期徒刑8 月，
    嗣減刑為有期徒刑4 月確定，於96年8 月11日縮刑期滿執行
    完畢。詎仍不知悔改，於前述強制戒治執行完畢釋放後5 年
    內，復基於基於施用第一級毒品海洛因之犯意，於99年10月
    31 日 凌晨12時39分許為警採尿回溯26小時內之某時許，在
    不詳地點，施用第一級毒品海洛因乙次。嗣因其屬毒品列管
    人口，為警於同日凌晨12時39分許通知到場採尿，經徵得其
    同意採集其尿液送驗，檢驗結果呈嗎啡之陽性反應，而查悉
    上情，因認被告涉有毒品危害防制條例第10條第1 項之施用
    第一級毒品罪嫌云云。
二、按「犯罪事實應依證據認定之，無證據不得認定犯罪事實」
    ，刑事訴訟法第154 條第2 項定有明文。又「被告或共犯之
    自白，不得作為有罪判決之唯一證據，仍應調查其他必要之
    證據，以察其是否與事實相符」，同法第156 條第2 項亦有
    明文。
三、訊據被告堅決否認上開犯行，辯稱：伊在泰山分駐所內所採
    得之尿液，並非伊所有排放的，係伊以藏置於口袋內之他人
    尿液瓜代等語。經查：被告於本院歷次開庭時，雖曾數次自
    白於上開時地有施用海洛因乙次云云（見本院100 年4 月22
    日準備程序筆錄、100 年4 月29日簡式審判程序筆錄），惟
    其亦先後於本院100 年4 月22日、29日簡式審判程序及6 月
    10日準備程序簡式審判程序時，均改口否認有於上開時地施
    用過乙次海洛因等語在卷，是僅憑被告於本院上開「一度自
    白」，揆諸刑事訴訟法第156 條第2 項之規定，自不得作為
    其有罪判決之唯一證據，合先敘明。又被告辯稱：伊在泰山
    分駐所內所採得之尿液，並非伊所有排放的，係伊以藏置於
    口袋內之他人尿液瓜代乙情，經本院於100 年6 月10日準備
    程序期日後命法警採集被告所有尿液乙瓶，再與偵查卷內扣
    案之疑似被告採得尿液乙瓶，經送請內政部警政署刑事警察
    局鑑定之結果，確認上開2 瓶尿液非來自同一人即被告，此
    有該局100 年8 月16日刑醫字第1000083889號鑑定書乙紙，
    在卷可稽，是被告上開所辯，顯非不足採信。此外，復查無
    其他任何積極事證，足以證明被告確有公訴人所指上開犯行
    ，自屬不能證明被告上開犯罪，應依刑事訴訟法第301 條第
    1 項之規定，諭知被告無罪之判決。
據上論斷，應依刑事訴訟法第301 條第1 項，判決如主文。
本件經檢察官林建良到庭執行職務。
中    華    民    國  100     年    10    月    18    日
                  刑事第二庭  審判長法  官  樊季康
                                    法  官  連雅婷
                                    法  官  林晏鵬
以上正本證明與原本無異
如不服本判決應於送達後10日內向本院提出上訴狀
                                    書記官  陳映孜
中    華    民    國  100     年    10    月    18    日